【裁判字號】    95,親,35
【裁判日期】    950602
【裁判案由】    確認父子關係
【裁判全文】
臺灣雲林地方法院民事判決                95年度親字第35號
原      告  丙○○
兼  上一人
法定代理人  乙○○
被      告  甲○○
上列當事人間請求確認父子關係存在事件，於95年05月24日辯論
終結，本院判決如下：
    主      文
確認被告甲○○與原告丙○○親子關係存在。
訴訟費用由被告負擔。
    事      實
甲、原告方面：
一、聲明：如主文第1項所示。
二、陳述：
（一）原告乙○○於民國77年01月17日與第三人賈廣宇結婚，原
      告乙○○於79年06月間離家，進而與被告甲○○同居共同
      生活，並於81年03月16日生下原告丙○○，因妻之受胎於
      婚姻關係存續中者，推定其所生子女為婚生子女之規定。
      因此，原告丙○○之父親，乃經戶籍登記為賈廣宇，有戶
      籍謄本可稽。
（二）惟原告丙○○與賈廣宇間並無親子血緣關係，已經原告丙○○提起否認子女之訴，並經本院94年度親字第42號判決
      確認原告丙○○非被告賈廣宇之婚生子。因原告丙○○與
      被告甲○○經ＤＮＡ血緣鑑定結果，無法排除彼等間之親
      子關係，為使原告丙○○之親子身分早日確定，並回復為
      「李」姓，乃提起本件確認父子關係存在之訴等語。
三、證據：提出本院94年度親字第42號民事判決影本1份為證。
乙、被告方面：
    被告未作聲明，僅表示對於原告之請求沒有意見等語。
丙、本院調閱94年度親字第42號民事卷宗。
    理      由
一、本件原告主張原告乙○○於77年01月17日與賈廣宇結婚，原
    告乙○○於79年06月間離家，進而與被告甲○○同居共同生
    活，並於81年03月16日生下丙○○，因受婚生推定之規定，
    因此，原告丙○○之父親，乃經戶籍登記為賈廣宇。惟原告
    丙○○與賈廣宇間並無親子血緣關係，已經原告丙○○提起
    否認子女之訴，並經本院94年度親字第42號判決確認原告丙○○非被告賈廣宇之婚生子等情，已據原告提出本院94年度
    親字第42號民事判決影本1份為證，並經本院調閱上開卷宗
    查明屬實，並為被告到庭所不否認。本院綜合上開資料，自
    堪信為實在。
二、而大林慈濟醫院就原告丙○○與甲○○等人作親子血緣ＤＮ
    Ａ鑑定結果，依據該醫院分析意見為：「根據人類遺傳規律
    ，孩子的基因必然來自父母雙方，分折上述Ｄ８Ｓ１１７９
    、Ｄ２１Ｓ１１、Ｄ１８Ｓ５１、Ｄ３Ｓ１３５８、ＶＷＡ
    、ＦＧＡ、Ｄ５Ｓ８１８、Ｄ１３Ｓ３１７、Ｄ７Ｓ８２０
    、Ｄ１６Ｓ５３９、ＴＨ０１、ＴＰＯＸ、ＣＳＦ１ＰＯ等
    ＳＴＲ基因型檢查結果無法排除甲○○與丙○○親子關係基
    因」等情，復有該醫院94年05月02日ＤＮＡ鑑定書乙份可稽
    。因而，原告主張丙○○與被告甲○○有親子血緣關係，足
    信應屬實在。
三、又確認法律關係之訴，非原告有即受確認判決之法律上利益
    者，不得提起之；確認證書真偽或為法律關係基礎事實存否
    之訴，亦同。前項確認法律關係基礎事實存否之訴，以原告
    不能提起他訴訟者為限。民事訴訟法第247條第1、2 項定有
    明文。所謂即受確認判決之法律上利益，係指因法律關係之
    存否不明確，致原告私法上之地位有受侵害之危險，而此項
    危險得以對於被告之確認判決除去者而言。再者，法律上父
    母子女關係是否存在，不僅影響雙方之身分，且有關於雙方
    因該身分而產生之法律關係，亦將隨之而變動，故認父母子
    女間並無血緣或有法定親子關係存在，可由該父母、子女或
    其他利害關係之第三人，提起確認親子關係存否之訴，以除
    去其不實之親子關係。
四、從而，原告訴請確認原告丙○○與被告甲○○間親子關係存
    在事件，揆諸上揭說明，即無不合，應予准許。
五、據上論斷，本件原告之訴為有理由，依民事訴訟法第85條第
    1項前段、第78條，判決如主文。
中    華    民    國    95    年    6     月    2     日
                          家事庭法  官  林秋火
以上正本係照原本作成
如對本判決上訴，應於判決送達後20日內本院提出上訴狀。（須
附繕本，並繳納上訴裁判費新台幣4500元）
中    華    民    國    95    年    6     月    2     日
                                書記官  張瑛瑢


司法院資訊處製作；財團法人民間司法改革基金會備份。
